【裁判字號】    91,上訴,3369
【裁判日期】    920611
【裁判案由】    偽造文書
【裁判全文】
臺灣高等法院刑事判決                          九十一年度上訴字第三三六九號
    上  訴  人  臺灣桃園地方法院檢察署檢察官
    被      告  甲○○
右上訴人因被告偽造文書案件，不服臺灣桃園地方法院九十年度訴字第一四三號，中
華民國九十一年八月二十七日第一審判決（起訴案號：臺灣桃園地方法院檢察署八十
八年度偵字第一八０三八號）提起上訴，本院判決如左：
    主  文
上訴駁回。
    理  由
一、公訴意旨略以：被告甲○○係桃園縣中壢市○○路三九八號三十一樓之六聖瀚實
    業有限公司股東，並擔任該公司之經理，明知桃園縣楊梅鎮德安醫院醫師顏復竹
    並未於民國（下同）八十七年三月二十一日（起訴書誤載為四月七日）前往桃園
    縣龜山鄉○○路三號申一實業股份有限公司為勞工健康檢查，另同縣中壢市永康
    醫院醫師張澤時，亦未分別於同年五月二十日、五月二十五日、五月二十七日、
    五月二十九日前往同縣桃園市○○路一三二○號劦聯股份有限公司、同縣桃園市
    ○○路一五一號南華大飯店、同縣桃園市○○路一三三號桃園市信用合作社及同
    縣平鎮市○○路三號國眾電腦股份有限公司等公司行號為勞工健康檢查，竟與知
    情或不知情之員工（另分他案調查），共同基於概括之犯意，連續於八十七年四
    月至八月間，盜用顏復竹之印章，以顏復竹之名義製作前開公司行號員工之健康
    檢查表，及盜刻張澤時之印章，以張澤時之名義，製作前開公司行號員工之健康
    檢查表，並盜刻永康醫院之印章，盜用德安醫院之印章，作為領取受檢單位之支
    票或為支票背書之用，足生損害於顏復竹、張澤時、永康醫院、德安醫院及受檢
    之公司行號勞工。因認被告甲○○涉犯刑法第二百十六條之行使同法第二百十條
    之偽造私文書罪嫌云云。
二、按「犯罪事實應依證據認定之，無證據不得推定其犯罪事實。」、「又不能證明
    被告犯罪應諭知無罪之判決。」，刑事訴訟法第一百五十四條、第三百零一條第
    一項分別定有明文。又「認定不利於被告之事實，須依積極證據，苟積極證據不
    足為不利於被告事實之認定時，即應為有利於被告之認定，更不必有何有利之證
    據。」，最高法院三十年度上字第八一六號判例亦足資參照。
三、公訴人認定被告甲○○涉犯前開犯行，無非係以：被告坦承德安醫院顏復竹醫師
    、永康醫院張澤時醫師未前往右述公司行號為員工實施健康檢查，且健康檢查表
    係由其與公司員工發出，以及其確有以永康、德安醫院之印章在前開支票上背書
    等情，復有勞工健康檢查記錄表影本、正本及支票影本等在卷可參，為其主要論
    據。
四、被告於本院審理時未到庭，其於原審堅詞否認有上開犯行，辯稱：伊所經營之聖
    瀚公司與德安醫院及永康醫院均簽有合約，依該合約，德安醫院及永康醫院均同
    意由該公司刻用健康檢查表所須之相關印章使用於檢查表上，且得以醫院之名義
    簽收並在客戶所支付之支票上背書，伊並無偽造文書之犯意。再德安醫院雖於八
    十七年三月十日將行政院勞工委員會撤銷德安醫關於院勞工一般體格及健康檢查
    醫療機構之指定知會伊，但伊因之前已與客戶訂約，為完成未了業務，乃在德安
    醫院許可之下，續以德安醫院明義實施健康檢查，德安醫院並於八十七年四月至
    同年六月間收取權利金，自未冒用德安醫院名義制作健康檢查表，永康醫院之情
    形亦同等語。經查：被告分別於八十七年六月五日（起訴書誤載為五月二十日）
    、五月二十五日、五月二十七日、五月二十九日以永康醫院「張澤時醫師」之名
    義製作劦聯股份有限公司之勞工健康檢查記錄表、南華大飯店之勞工健康檢查記
    錄表、桃園市信用合作社之勞工健康檢查記錄表、國眾電腦股份有限公司之勞工
    健康檢查記錄表，以及於同年三月二十一日以德安醫院「顏復竹醫師」之名義製
    作申一實業股份有限公司之勞工健康檢查記錄表，暨以永康、德安醫院之印章在
    支票上背書等情，固有卷附之健康檢查記錄表及支票在卷可稽，且各該檢查記錄
    表上醫師之印章，係由被告甲○○指示公司內從業人員蓋用一節，亦據被告供承
    在案，惟應審酌者，即被告究有無經授權或同意為之，茲說明如下：
(一)被告甲○○所經營之聖瀚實業有限公司（下稱聖瀚公司）分別於八十七年四月二
    十九日與永康醫院、八十六年七月二十四日與德安醫院，訂有醫院體檢合作契約
    書，永康醫院部分期限一年，德安醫院部分期限三年，雙方約定由聖瀚公司每月
    分別支付權利金予永康及德安醫院，聖瀚公司則得以該二家醫院之名義執行勞工
    體檢之業務，前開醫院並須提供或授權刻用製作檢體表所須之相關印章供聖瀚公
    司使用等情，業據證人即德安醫院負責人顏復竹證述：「當時有同意被告自己刻
    章」等語屬實（見原審九十年三月十五日訊問筆錄），並有被告所提出之醫院體
    檢部合作契約書（永康醫院部分）及德安醫院體檢部合作企劃書（德安醫院部分
    ）各一份在卷為憑，足見被告所使用之永康醫院、德安醫院及其相關之醫師張澤
    時、顏復竹等人之印章，係分別經永康及德安醫院之授權，難謂其有盜刻或盜用
    之犯行。
(二)德安醫院與聖瀚公司簽約後，固於八十七年二月二十三日經行政院勞工委員會以
    其違反醫療法規為由，撤銷勞工一般體格及健康檢查醫療機構之指定，德安醫院
    隨即在同年三月十日通知被告，有行政院衛生署勞工委員會八十七年二月二十三
    日台八十七勞安三字第○○七一八五號函在卷可稽，且證人即德安醫院負責醫師
    顏復竹於檢察官偵查中亦供稱：「八十七年三月十日以前與聖瀚有合作關係，三
    月十日以後即中止合作，醫院沒有再派醫生去做健檢，所提示之健康檢查表是在
    八十七年三月廿七日，蓋在上面的印章不確定是我的，甲○○一直沒有繳回，我
    沒有允許他們使用」等語（見同上卷第五十九頁），惟被告堅稱：「八十七年三
    月有通知（停止合約），但因我們有與客戶簽約，所以與德安醫院聯絡將以簽約
    之客戶做完健診，至八十七年六月，德安醫院才有通知要中止契約」、「我有付
    權利金給他們」等語（見同上卷第八十六頁背面），且德安醫院雖將該公文知會
    被告，但並未明確為終止雙方契約之意思表示，而係於八十七年七月一日始以一
    八五六號存證信函向聖瀚公司表示終止雙方於八十六年七月二十四日所簽署之上
    開合作契約，並要求聖瀚公司自即日起停止以該醫院之名義執行業務，有中壢郵
    局存證信函一紙在卷可按。再者，聖瀚公司確自八十七年四月至六月間支付德安
    醫院權利金等情，亦據被告提出八十七年四月十四日轉帳傳票（金額七萬一千六
    百四十元）、指定受款人為德安醫院之支票（八十七年四月十八日期，金額七萬
    一千六百四十元）、八十七年四月十六日轉帳傳票（金額三萬五千零五十元）、
    指定受款人為德安醫院之本票（八十七年四月七日到期，金額三萬五千零五十元
    ）、八十七年四月十六日轉帳傳票（金額四萬三千八百九十元）、指定付款人為
    德安醫院之支票（八十七年四月十日期，金額四萬三千八百九十元）、八十七年
    四月廿日轉帳傳票（金額二萬五千七百元）、指定受款人為德安醫院之支票（八
    十七年四月十日期，金額二萬五千七百元）、八十七年四月廿一日轉帳傳票（金
    額七萬五千元，加匯費三十元，為七萬五千零三十元）、德安醫院會計黃素華於
    八十七年四月廿一日匯款七萬五千元與甲○○之轉帳傳票、八十七年四月廿七日
    轉帳傳票（金額四萬九千九百七十元，另呆帳三百元）、指定受款人為德安醫院
    之支票（八十七年五月十日到期，面額四萬九千九百七十元）、八十七年四月廿
    八日轉帳傳票（金額列有應收帳款一萬二千六百元、三萬四千五百五十元）、指
    定德安醫院之本票（八十七年五月卅一日期，金額一萬二千六百元，八十七年五
    月八日期，金額三萬四千五百五十元）、八十七年五月五日轉帳傳票、指定德安
    醫院為受款人之支票（八十七年五月五日期，金額五萬四千三百六十元）、八十
    七年六月二日轉帳傳票（金額列有應收帳款為一萬八千二百五十元）、支票（未
    指定受款人，八十七年五月卅一日期，金額一萬八千二百五十元）、八十七年六
    月三日轉帳傳票（金額三萬五千元，另匯費三十元）、德安醫院會計黃素華於八
    十七年六月三日匯款三萬五千元與聖瀚公司之匯款回條、周彥岐於八十七年四月
    二十日領取醫師費用三萬元、周彥岐於八十七年六月廿三日領取五月薪資三萬六
    千元之支出證明單二紙在卷可參，且前開支票中，票號0000000、000
    0000、0000000號支票，係由彰化銀行楊梅分行帳戶0000000
    000號（即德安醫院帳戶）提示，有台灣中小銀行南崁分行九十年南崁字第０
    ００九五二號函，另ＱＡ0000000號支票，係由彰化銀行建成分行０一─
    一三七０一─八─一０德安醫院帳戶提示，亦有台北國際商業銀行九十年五月十
    五日（九０）北商銀鶯桃字第００一０五號函在卷可參，參諸被告供稱：「（對
    支票、銀行來函及黃素珠所述有何意見）該帳戶是醫院在掌管，錢是入醫院掌管
    的帳戶。醫院領到票款後，再匯給我該給我的款項」等語，證人即醫師周彥岐於
    檢察官偵查中證稱：「是德安醫院派我的，有時也會派別人」等語（見同上卷第
    一二八頁）及證人黃素珠於原審證稱：「（提示支票、本票九張影本，是否由德
    安醫院兌領）我們與被告公司合作取得的錢，是由我們公司同一帳戶，另設壹個
    分戶《被告用的是00000000，我們醫院用的是00000000》，由
    被告自行將他領取的支票軋入，再由我們公司蓋印章領取，我們公司沒有取得這
    些錢。（戶頭為何要給被告使用）我問被告公司的職員，經他們說明，之前的尾
    款，因未開長天期的票，有必要再借用原來的戶頭軋票，但我們認為那跟我們醫
    院沒關係，所以沒過問。」等語，亦足證明德安醫院於八十七年四月至六月仍有
    收受聖瀚公司之權利金，甚或親自提示或授權聖瀚公司提示前開支票，更見被告
    於八十七年三月二十一日以德安醫院之名義執行申一實業股份有限公司勞工之體
    檢業務，仍在雙方合約約定範圍，且被告在承接體檢業務後，取得委託公司支付
    之支票，為順利經由金融機構之託收業務，以德安醫院之名義於支票之背面背書
    以存入銀行帳戶，亦乃基於合作契約所必須之行為，難認被告未經德安醫院之授
    權，在支票背面盜用德安醫院印章背書或提示付款。至證人即醫師周彥歧雖否認
    在其他之健康檢查表上蓋用印章，惟前開支出證明單所載「周彥歧」之簽名與證
    人周彥歧於偵查中作證後所簽署之姓名（見偵卷第九十頁、一三○頁背面），以
    肉眼觀察應屬相符，且德安醫院既已授權聖瀚公司以德安醫院之名義執行體檢業
    務，何能謂未授權聖瀚公司或被告以該醫院醫師顏復竹、周彥歧名義製作健康檢
    查表，況德安醫院如經衛生主管機關撤銷勞工體格及健康檢查指定醫療機構，負
    責醫師顏復竹及醫師周彥歧醫師仍同意聖瀚公司以德安醫院之醫生名義，實施健
    康檢查，並收取費用，本身違反相關行政法規，豈會供出事實真象，是以證人周
    彥歧及前開證人顏復竹之證詞，攸關其利害，自不足遽為不利於被告之認定。
(三)永康醫院與聖瀚公司簽約後，桃園衛生局雖曾於八十七年五月二十日函知永康醫
    院：「貴院擬於八十七年五月廿三日上午七時至八時三十分赴詠聖鋼鐵材料行辦
    理勞工健康檢查乙案，經查貴院非巡迴勞工體格及健康檢查指定醫療機構，所請
    礙難同意，請查照。」，有桃園縣衛生局八七桃衛三字第八七０九０九三號函在
    卷足參，且證人即永康醫院承辦前開業務之人員乙○○於本院九十二年一月二十
    三日調查時亦證稱：「（八十七年間在永康醫院擔任何職務？）行政，負責醫院
    的行政業務，包含健保申報。（你在桃園縣衛生局訪問時，你說永康醫院從來沒
    有派員到國眾電腦公司、桃園市信用合作社、南華大飯店、劦聯公司執行勞工健
    檢業務，為何在檢察官偵查中你說有收到甲○○十三萬五千元的權利金？）聖瀚
    健康實業有限公司本來在八十七年四月二十九日有訂約，後來發文給衛生局，衛
    生局沒有備查函給我們，我們就不能去做，就在八十七年五月二十七日解約，後
    來也沒有派醫生到那家公司去做健檢，其他的單位都沒有去執行勞工健檢業務。
    真的。（提出印鑑章印文附卷）（你後來權利金有沒有還？）我不記得了，因為
    到現在已經五年了。（《提示偵查卷第四十六頁支票影本》）劦聯公司為何會支
    付永康醫院支票？我不知道。（你在偵查中說醫院沒有派過醫生到外面做健康檢
    查？）是的，到了八十八年一月一日才核准，後來才有去做健檢。」等語，而聖
    瀚公司卻於八十七年五月廿九日，前往桃園縣平鎮市○○路三號國眾電腦股份有
    限公司，為該公司勞工甘麗雲、李月銀、林麗如、李冠瑩、呂學煌、陳玉玲、鍾
    志強、楊崧富、何紹文、姜智昇、呂天來、彭賢妹、林明勇、彭德銓、郭秀瑾、
    曾雲珠、謝美華、林偉生、徐慧菱、林益裕、邱劉春妹、袁淑萍、程漢嘉、江守
    紀、黃嘉正、吳建樺、劉宗偉、管肇鈞、羅仕泯實施勞工一般體格（健康）檢查
    ，及為勞工甘麗雲、彭賢妹再實施特別危害健康作業勞工特種體格（健康）檢查
    ，並蓋用永康醫院前委託聖瀚公司刻用之「醫師張澤時醫字第四三八三號」印章
    ，於勞工一般健康檢查表及勞工特殊健康檢查表上，復於八十七年六月五日，前
    往桃園縣桃園市○○路一三二０號劦聯股份有限公司，為該公司勞工邱阿勉、王
    金英、吳秀英、羅喜美、邱禮妹、吳程燦、黃玉、黃春霞、徐秀月、余松林、余
    瑛珠、張素珠、羅立達、邱仙雲、王月英、陳美珠、羅少博、謝秋漢、詹嫦娥、
    張清霖、馮美智、羅銀舜、邱慧妮、羅鴻圖、羅中志、謝雪鳳、許朝溪（一般檢
    查）、吳桂慶、王秋生、廖學達、李美華、施國、許朝溪（精密聽力檢查）、楊
    明松、許素華、巫秀連、黃寶桂、賴美鈴、劉建成、邱福地、陳皇興、桑全勝、
    林發實施勞工一般體格（健康）檢查，並蓋用前開「醫師張澤時醫字第四三八三
    號」印章，於勞工一般健康檢查表及勞工特殊健康檢查表上，有國眾電腦股份有
    限公司及劦聯股份有限公司提出之八十七年度健康檢查報告為憑。惟查：證人乙
    ○○於檢察官偵查中證稱：「（曾與聖瀚公司合作過健康檢查）我們醫院《永康
    醫院》沒有派過醫生到外面做健康檢查」等語（見同上卷第五十九頁），嗣後始
    證稱：「（有無收甲○○十三萬五千元權利金）有，八十七年四月廿九日收到．
    ．」等語（見同上卷第一二八頁），先後供詞不一，已有瑕疵可指，且被告於原
    審堅稱：「（對永康醫院及張澤時部分，有何意見）張澤時部分，我已付他權利
    金了」，另被告曾於八十七年五月六日支付五月份之權利金一十三萬五千元予乙
    ○○等情，亦據證人乙○○於偵查中證述明確（見偵卷第一二八頁），並有支出
    證明單一紙在卷可按（見偵卷第一一四頁），證人廖益芳於檢察官偵查中亦供稱
    ：「確實有醫生在場，但我不知醫生姓名，每次在工廠檢查我都有去看一看」等
    語（見偵字第一六０三八號卷第四十頁背面），證人即南華大飯店員工葉雪玲於
    桃園縣衛生局第三課訪談時證稱：「（是什麼單位，什麼人接洽勞檢事宜）是一
    位康小姐，什麼單位、名字我不知道，他們聯絡電話是0000000，他有傳
    真永康醫院的開業執照及勞檢合格證書給本公司。（那些醫事人員到公司辦理健
    檢工作？）有護理人員約十位，Ｘ光車一部有兩人，醫師一位張澤時，無醫檢師
    ，除醫師外他們的姓名我不知道」等語，且前開卷附醫院體檢部合作契約書所載
    永康醫院之電話號碼為0000000號，與證人葉雪玲證述聯絡之對象相同，
    足見永康醫院確有同意並指派醫師在場實施健康檢查，且已收取被告所屬之聖瀚
    公司所交付之八十七年五月份之權利金無疑。是以被告於六月五日（按原定於五
    月二十日實施，有永康醫院八十七年五月十二日永保字第一００三號函在卷為憑
    ）、五月二十五日、五月二十七日、五月二十九日以張澤時醫師之名義製作檢查
    記錄表，及以永康醫院之名義簽收委託公司交付之支票、背書託收等行為，均難
    認其係基於偽造文書之犯意所為。至證人張澤時於檢察官偵查中及原審雖否認有
    授權被告使用其名義實施健康檢查，惟證人張澤時亦自承擔任永康醫院之醫師，
    如非經永康醫院同意，被告如何能取得張澤時醫師之相關資料，況永康醫院如經
    衛生主管機關撤銷勞工體格及健康檢查指定醫療機構，張澤時醫師仍以永康醫院
    之醫生名義，實施健康檢查，本身違反相關行政法規，自難期為真實之陳述。再
    被告即使未取得證人張澤時醫師之同意，但在其主觀上，因認已得張澤時所屬永
    康醫院之同意，乃認係張澤時醫師授權，因此以該醫師之名義製作相關檢查記錄
    表，亦難認其有偽造文書之犯意。至永康醫院固於八十七年五月廿七日與聖瀚公
    司訂立「解約書」，自即日起解除前開合約，被告當時並在解約書上簽字等情，
    有被告簽名於其上之解約書影本一份在卷可參（見同上卷第一三一頁），惟被告
    供稱：「因為預約在合約有效期間，合約結束後我們延後之前的方式把它完成，
    所以這是醫院所默許」等語，且衡情聖瀚公司以永康醫院名義為劦聯股份有限公
    司員工實施健康檢查之日期，雖在八十七年六月五日，惟其原定日期係在八十七
    年五月廿日，有永康醫院八十七年年五月十二日永保字第一００三號函（正本送
    桃園縣衛生局，副本送劦聯股份有限公司），另聖瀚公司以永康醫院名義為國眾
    電腦股份有限公司員工實施健康檢查之日期雖在八十七年五月廿九日，但與前開
    解約之日期即八十七年五月廿七日相近，足認被告所辯因與相關廠商早已訂立合
    約，為履行合約，乃在永康醫院同意下，實施後續之健康檢查業務等情，非不可
    採，否則永康醫院承辦人員乙○○於收受八十七年五月份之權利金十三萬五千元
    後，既已解約，何以未能提出退款之相關資料，此亦足據為有利於被告之認定。
(四)綜上所述，本件被告依聖瀚公司與永康、德安醫院簽訂之合作契約，在永康醫院
    、德安醫院授權下，分別以該醫院所屬之醫師張澤時、顏復竹或周彥歧之名義製
    作檢查記錄表，及以該二醫院之名義簽收支票、背書託書等行為，均難認有偽造
    或行使偽造私文書之犯意，自與刑法第二百十條偽造私文書之構成要件有間，揆
    諸首揭說明，自屬不能證明被告犯罪。
五、原審因予諭知被告無罪之判決，經核尚無違誤。公訴人上訴意旨略以：醫師非親
    自診察，不得施行治療、開給方劑或交付診斷書，醫師法第十一條前段定有明文
    。又醫師執行業務時，應製作病歷，並簽名或蓋章及加註執行年、月、日。而檢
    查項目及結果：為病歷之一種；病歷由醫師執業之醫療機構依醫療法規定保存，
    為同法第十二條第一、二、三項所明定。違反前述規定者，依醫師法第二十九條
    規定，處新臺幣二萬元以上十萬元以下罰鍰。另醫療法第十五條第一項規定，醫
    療機構應置負責醫師一人，對其機構醫療業務，負督導責任。而醫師執業，應在
    所在地主管機關核淮登記之醫療機構為之，同法第八條條之二第一項前段定有明
    文。再按「醫療機構，不得以不正當方法，招攬病人。」「違反第四十四條之規
    定者，處五千元以上五萬元以下罰鍰。」醫療法第四十四條第一項、第七十七條
    第一項及第八十五條分別定有明文。又「醫療機關未經報備，擅自派員外出辨理
    健康檢查，並為民眾抽血檢驗或驗尿，除行為人如有違反醫師法規定，應依法論
    處外，該醫療機關應以違反醫療法第四十四條第一項以不正當行為招攬病人規定
    論處。」，曾經主管機關行政院衛生署以七十九年九月十二日衛署醫字第九００
    二九五號函釋示有案。本案永康醫院之醫師張澤時已經到庭作證否認有授權被告
    使用其名義製作健康檢查表，被告於五月二十日、五月二十五日、五月十七日、
    五月二十九日以張澤時醫師之名義製作檢查記錄表，已足生損害於張澤時，足認
    被告係基於偽造文書之犯意所為。縱被告經由永康醫院之同意，取得張澤時醫師
    之相關資料，然依照前述醫師法與醫療法等相關規定，被告未取得張澤時醫師之
    同意，醫療機構之永康醫院無權代張澤時同意為違反醫師法及醫潦法之醫療行為
    。原審竟謂「被告雖未親自取得張澤時醫師之同意，但其因認為己得永康醫院之
    同意，因此以該醫師之名義製作相關檢查記錄表，亦難認其有偽造文書之犯意。
    」而為被告甲○○無罪之判決，認事用法容有違誤云云，指摘原判決不當。惟查
    ：永康醫院是否無權代張澤時醫師同意為前開違反醫師法或醫療法之醫療行為，
    非被告所明知，自難認定被告有犯罪之故意。至被告於檢察官偵查中固供稱：「
    永康醫院沒有派醫生，德安醫院派周彥岐醫師」等語，惟其亦堅稱：「醫院授權
    我們使用醫師的章」、「我有付權利金給他們」等語，是其在主觀認識上，亦認
    醫院內之醫師已授權其使用印章，難謂有偽造之犯意，至該醫師若未親自實施健
    康檢查，仍授權聖瀚公司在健康檢查表上蓋章，被告與之共犯，是否涉有業務登
    載不實之罪責，因未據起訴，且本案亦已諭知被告無罪，自無法併為審理。公訴
    人上訴意旨，執此指摘原判決不當，為無理由，應予駁回。
六、被告經合法傳喚無正當理由不到庭，爰不待其陳述逕行判決。
據上論斷，應依刑事訴訟法第三百六十八條、第三百七十一條，判決如主文。
本案經檢察官李良忠到庭執行職務。
中      華      民      國    九十二    年      六      月     十一     日
                            台灣高等法院刑事第六庭
                                審判長法  官  陳  春  秋
                                      法  官  王  麗  莉
                                      法  官  高  明  哲
右正本證明與原本無異。
如不服本判決，應於收受送達後十日內向本院提出上訴書狀，其未敘述上訴之理由者
並得於提起上訴後十日內向本院補提理由書（均須按他造當事人之人數附繕本）。
                                      書記官  李  垂  福
中      華      民      國    九十二    年      六      月     十二     日


司法院資訊處製作；財團法人民間司法改革基金會備份。
